Meeting CLARIAH Interest Groups

14 januari 2021, 13.00-14.00, online via Zoom

Aanwezig: Maarten van Gompel, Sebastiaan Fluitsma, Roeland Ordelman, Gertjan Filarski, Sebastiaan Derks, Jauco Noordzij, Mario Mieldijk, Enno Meijers, Antal van den Bosch, Jesse de Does, Richard Zijdeman, Astrid Kulsdom (not.)

### Besluiten:

1.  Jauco heeft een stuk over CLaaS doorgestuurd, opgesteld vanwege vragen over CLaaS-compatibiliteit. Hij licht dit kort toe, we bespreken het inhoudelijk tijdens de volgende meeting.

2.  Jauco regelt Topicbox met Astrid, notulen komen op Github: <https://github.com/CLARIAH/ig> 

3.  Rondje IGs:

1.  Mario/DevOps: Tools-to-Data als interessantste use case (Enno: graag Lotte Wilms van WP6 betrekken). Gesprekken met WP-leiders lopen. Vraag: wanneer is iets 'af'? Wie levert support nadat iets af is, wat houdt de commitment van instituten in? Sebastiaan F. hoort graag in welke fase een product zich bevindt voor de resourcespagina (en zoekt een standaard voor die fasering). GJ: commitment van instituten is niet iets wat de IGs op moeten lossen, maar zet op papier wat het probleem is en dan brengen we het in bij het bestuur.

2.  Hennie/Annotation: Concept werkplan wordt volgende week verspreid, ter bespreking met WP-leiders. Wordt ook op GH geplaatst

3.  Maarten: heeft template voor het verzamelen van use cases opgezet op GH. Vraagt om feedback. Tekst: gestart met inventarisatie tools. Workflow: voorstel over het forwarden van data tussen webservices. Staat ook op GH.

4.  Sebastiaan D.: datacuratie. Twee meetings, eind jan (wat zijn urgente casussen) en eind feb. Toolbeschrijving datastandaard: CLARIN VNO, de ontologie van DARIAH. Sebastiaan F is hiermee bezig. 

5.  Sebastiaan F./UI/UX: nu een quickfix, later een heel UI/UX-pakket om aan CLARIAH-deelnemers aan te bieden. CLARIAH Resource pagina: binnenkort wordt het voorstel ingebracht. 

6.  Roeland/AV: use cases gaan Maarten's template in. Alleen zicht op WP5, nu uitzoeken hoe het in andere WPs zit. 

7.  Richard: LOD subgroepen draaien en hebben meetings in de planning. Graag losse IGs van maken, want Richard zit ze nu allemaal voor. Richard schrijft voorzet.

5.  Tech Day: data zijn de vorige keer niet breed genoeg gedeeld. Korte schets IGs (15min). Sebastiaan F. geeft een update over de Corporate Site en Ineo (30min). Mario licht Tools-to-Data toe en beantwoordt vragen (30min). Open discussie Workflow+componenten, keuzes en verwachtingen (Daan/Maarten (Maarten maakt opzet) en andere betrokken IGs, 45min). 

### Actiepunten:

1. Voorstel peer review proces. Daan, Maarten, 01/02

2. Centrale plek voor use cases op Github opzetten
Formulier staat klaar, merge eind deze week. Feedback geven: https://github.com/CLARIAH/usecases. Iedereen

3. Use cases toegankelijk beschikbaar maken. Sebastiaan F.,01/02

4. Use cases verzamelen. WP-leiders, Q1

5. Discussie over gedeelde infrastructuur aanzwengelen (o.a. via Slack). Iedereen

6. Mario levert voorstel over de vragen rond commitment. Eerste vergadering februari
