CLARIAH TC overleg

11 februari 2022, 13.00-14.00, online via Zoom

Att: Femmy Admiraal, Thomas Vermaut,Enno Meijers, Roeland Ordelman, Ronald Siebes, Mario Mieldijk, Enno Meijers, Hennie Brugman, Maarten van Gompel

### Notities:
1.  GIT repo: https://github.com/CLARIAH/clariah-plus 
2.  Shared development roadmap: https://github.com/CLARIAH/clariah-plus/tree/main/shared-development-roadmap
    En zie voor bovenstaande ook het filmpje How we work with GitHub and Git in CLARIAH gepresenteerd op de tech dag vorige keer
3.  Femmy start met nieuwe IG 'Curatie'
4.  Budget aan SDR. 
   -  Eind Q1, wat ‘grovere’ begroting komend 1.5 jaar. 
   -  Thomas maakt al een begroting overzicht voor WP3, wellicht iets soortgelijks voor de andere WPs. 
   -  Wellicht budgetverschuiving WP2 -> WP3. Dit geldt voor HUC, bredere plaatje is iets wat op Roelands bordje komt. 
      Bijv. overleg met KB. [Mario] we hebben een personeelsprobleem in Clariah, pas in April wordt verwacht dat 
      posities vervuld gaan worden. Verwachting ‘underspending’ in Q1
5.  [Enno]KB, Beeld en geluid etc zijn de knooppunten in beeld, Nationaal Archief is bijvoorbeeld nog iets verder weg
6.  SDR versie 2,
   - Maarten geeft aan dat er nu inhoudelijk zaken moeten worden toegevoegd, netjes in markup. [notities straks ook ;-)]
   - Menzo wil graag extra werk voorkomen met dubbele documentatie van Epics wat weer terugkomt in de SDR. 
     Maarten stelt voor zoveel mogelijk te refereren naar de SDR beschrijvingen vanuit issues e.d.
7.  Techdays: 
   - voorkeur binnen groep is de hybrid oplossing. Waarschijnlijk ISG wordt locatie
8.  EPICS
   - Data stories: Doodle voor kickoff, waarschijnlijk volgende week. Rob bezig met Geo visualisatie. 
   - Fair Datasets: Volgende week kickoff. Drie acties: inventarisatie aan metadata (Femmy heeft al wat in te brengen). 
     INEO meeting in twee weken (update verwacht in IG publication meeting in maart) .
   - Vocabularies: kickoff volgende week. Nog niet veel vooruitgang met BARTOC. Kerim bezig met alignmenttools zoals “Validator”
   - Tool Discovery: Zijn al begonnen. Implementatie klaar voor simpele harvester. 
     Team o.a. met David de Boer en waarschijnlijk Jaap Blom (tool store). Schema’s en vocs zijn nog niet compleet genoeg,
     Code Meta en schema.org wordt verrijkt om software afdoende te beschrijven voor onze doeleinden.  
   - Distribution and Deployment. Nog ad hoc groepje. Tool Discovery heeft prioriteit. 
     Maarten zit meer op de Distribution kant, Mario op deployment. Mario, we moeten nog nadenken over de URL strategie 
     (bijv wat wordt de namespace). Ook: wat is de scope, bijvoorbeeld de Docker registry, wie mag daar bij, 
     waar leggen we die neer? Wie mag welke code waar neerzitten, zoals config files die je niet in Github kan zetten. 
   - [Hennie, Fair annotations] Geen kickoff, worden tech days nu voor gebruikt. 



